---
title: "Cách quản lý citation và kiểm tra citation bị trùng lắp"
author: "YHCT team"
date: today
format:
  html:
    toc: true
    toc-location: right
    code-fold: false       # bật nút ẩn/hiện mã R
    code-summary: "Hiển thị/Rút gọn mã R"  # nhãn nút (có thể tùy chỉnh)
editor: source
---



# Nạp thư viện phân tích citation

```{r}

if (!require("pacman")) install.packages("pacman") 
pacman::p_load(bib2df, tidyverse, flextable, officer, glue, scales, rvg, forcats, citr)

```

# Đọc bib file vào dataframe
```{r}
#| echo: true
#| message: false
#| warning: false
#| paged-print: false
tltk <- bib2df("sstt_reference.bib")
```

# Mô tả citation
## Mô tả danh sách citation từ file BibTeX
```{r}
# Chọn các trường quan trọng để mô tả citation
citation_summary <- tltk %>%
  select(BIBTEXKEY, AUTHOR, TITLE, YEAR, CATEGORY, JOURNAL, PUBLISHER) %>%
  mutate(
    YEAR = as.character(YEAR),
    AUTHOR = str_trunc(AUTHOR, 50),  # cắt ngắn tác giả nếu quá dài
    TITLE = str_trunc(TITLE, 80)     # cắt ngắn tiêu đề nếu quá dài
  )

# Tạo bảng bằng flextable
flextable::flextable(citation_summary) %>%
  flextable::set_caption("📚 Bảng mô tả các mục trích dẫn từ file BibTeX") %>%
  flextable::autofit()
```

## Biểu đồ số lượng citation theo năm (YEAR)
```{r}
#| echo: true
#| message: false
#| warning: false
#| paged-print: false
# Chuẩn bị dữ liệu
year_summary <- tltk %>%
  filter(!is.na(YEAR)) %>%
  count(YEAR) %>%
  mutate(percent = n / sum(n) * 100)

# Vẽ biểu đồ với màu riêng cho từng năm
ggplot(year_summary, aes(x = factor(YEAR), y = n, fill = factor(YEAR))) +
  geom_col(show.legend = FALSE) +
  geom_text(aes(label = glue("{n} ({round(percent,1)}%)")), vjust = -0.5, size = 3.5) +
  labs(
    title = "Số lượng citation theo năm xuất bản",
    x = "Năm xuất bản",
    y = "Số citation"
  ) +
  theme_minimal()

```
## Biểu đồ số lượng citation theo loại tài liệu (CATEGORY)

```{r}
#| echo: true
#| message: false
#| warning: false
#| paged-print: false

category_summary <- tltk %>%
  filter(!is.na(CATEGORY)) %>%
  count(CATEGORY) %>%
  mutate(percent = n / sum(n) * 100)

# Vẽ biểu đồ
ggplot(category_summary, aes(x = fct_reorder(CATEGORY, n), y = n, fill = CATEGORY)) +
  geom_col(show.legend = FALSE) +
  geom_text(aes(label = glue("{n} ({round(percent,1)}%)")), hjust = -0.1, size = 3.5) +
  coord_flip() +
  labs(
    title = "Số lượng citation theo loại tài liệu",
    x = "Loại tài liệu (BibTeX)",
    y = "Số lượng"
  ) +
  theme_minimal()
```



# Kiểm tra các citation bị trùng dựa trên trường "TITLE" (tiêu đề)
```{r}
#| echo: true
duplicated_entries <- tltk %>% 
  filter(duplicated(TITLE))


```
## Hiển thị bảng trùng lặp có tiêu đề giống nhau
```{r}
#| echo: true
flextable::flextable(duplicated_entries)

```



# Kiểm tra các mục có cùng tiêu đề và năm xuất bản
```{r}
#| echo: true
duplicated_title_year <- tltk %>%
  group_by(TITLE, YEAR) %>%
  filter(n() > 1) %>%
  ungroup()

```
##  Hiển thị bảng trùng lặp có cùng tiêu đề và năm xuất bản

```{r}
#| echo: true
flextable::flextable(duplicated_title_year)
```

# Kiểm tra trùng lặp theo BIBTEXKEY (mã citation)
```{r}
#| echo: true
# Kiểm tra các bibkey bị trùng
duplicated_keys <- tltk %>%
  filter(duplicated(BIBTEXKEY) | duplicated(BIBTEXKEY, fromLast = TRUE))

```

## Hiển thị bảng trùng lặp theo BIBTEXKEY
```{r}
#| echo: true
flextable::flextable(duplicated_keys)
```
