---
title: "Loai_bo_citation_du_trong_fiie_bib"
author: "Henry Do"
date: today
format:
  html:
    self-contained: true
    toc: true
    toc-location: right
    bibliography: cleaned_references_final.bib
    csl: ama.csl
    number-sections: true
    citation-location: margin
    code-fold: false
    code-summary: "Hiển thị/Rút gọn mã R"
editor: source
---

# --- Cài đặt và nạp thư viện cần thiết ---
```{r}
if (!requireNamespace("bib2df", quietly = TRUE))
  install.packages("bib2df")
if (!requireNamespace("DT", quietly = TRUE))
  install.packages("DT")

library(bib2df)
library(stringr)
library(dplyr)
library(flextable)
library(glue)
library(htmltools)  # dùng để escape HTML
```

# Thiết lập tên file
```{r}
#| echo: true
qmd_file <- "sstt_dtcs_quato_words_output.qmd"
bib_file <- "sstt_reference.bib"
```

```{r}
cit_keys <- readLines(qmd_file, encoding = "UTF-8") %>%
  str_extract_all("@[a-zA-Z0-9_\\-]+") %>%
  unlist() %>%
  str_remove("^@") %>%
  unique()

bib_all <- bib2df(bib_file)

bib_labeled <- bib_all %>%
  mutate(STATUS = if_else(BIBTEXKEY %in% cit_keys, "Đã dùng", "Bị loại"))

summary_stat <- bib_labeled %>%
  summarise(
    tong = n(),
    dung = sum(STATUS == "Đã dùng"),
    loai = sum(STATUS == "Bị loại"),
    tile = round(loai / tong * 100, 1)
  ) %>%
  as.list()
```

# In thông tin thống kê ra HTML
```{r}
summary_text <- glue(
  "### \U0001F4CA BÁO CÁO TÌNH HÌNH SỬ DỤNG CITATION\n\n",
  "- Tổng số mục trong file BibTeX gốc: **{summary_stat$tong}**\n",
  "- Số citation được sử dụng trong tài liệu: **{summary_stat$dung}**\n",
  "- Số citation KHÔNG được sử dụng (bị loại): **{summary_stat$loai}**\n",
  "- Tỷ lệ bị loại bỏ: **{summary_stat$tile}%**"
)
cat(summary_text)
```

# Tạo bảng đẹp bằng flextable
```{r}
bib_labeled %>%
  select(BIBTEXKEY, AUTHOR, TITLE, YEAR, JOURNAL, STATUS) %>%
  mutate(
    AUTHOR = sapply(AUTHOR, function(x) paste(x, collapse = ", ")),
    AUTHOR = stringr::str_trunc(AUTHOR, 50),
    TITLE = stringr::str_trunc(TITLE, 60)
  ) %>%
  flextable() %>%
  set_caption("👶 Danh sách citation và trạng thái sử dụng") %>%
  autofit()
```

### 📎 Nội dung gốc file BibTeX
```{r}
#| results: asis
#| echo: false
bib_raw <- readLines(bib_file, encoding = "UTF-8")
cat("```bibtex\n")
cat(bib_raw, sep = "\n")
cat("\n```")
```

### 📎 Nội dung BibTeX "Đã dùng"
```{r}
#| results: asis
#| echo: false
bib_used_keys <- bib_labeled %>% filter(STATUS == "Đã dùng") %>% pull(BIBTEXKEY)
bib_lines <- readLines(bib_file, encoding = "UTF-8")
entry_starts <- grep("^@", bib_lines)
entry_ends <- c(entry_starts[-1] - 1, length(bib_lines))
entries <- mapply(function(start, end) paste(bib_lines[start:end], collapse = "\n"), entry_starts, entry_ends, SIMPLIFY = FALSE)
used_entries <- Filter(function(entry) any(str_detect(entry, paste0("@.+\\{(", paste(bib_used_keys, collapse = "|"), "),"))), entries)
cat("```bibtex\n")
cat(paste(used_entries, collapse = "\n\n"))
cat("\n```")
```

### 📎 Nội dung BibTeX "Bị loại"
```{r}
#| results: asis
#| echo: false
bib_loai_keys <- bib_labeled %>% filter(STATUS == "Bị loại") %>% pull(BIBTEXKEY)
loai_entries <- Filter(function(entry) any(str_detect(entry, paste0("@.+\\{(", paste(bib_loai_keys, collapse = "|"), "),"))), entries)
cat("```bibtex\n")
cat(paste(loai_entries, collapse = "\n\n"))
cat("\n```")
```

### 📎 Nội dung toàn bộ BibTeX (đã sắp xếp theo TITLE & cảnh báo trùng key)
```{r}
#| results: asis
#| echo: false
bib_lines <- readLines(bib_file, encoding = "UTF-8")
entry_starts <- grep("^@", bib_lines)
entry_ends <- c(entry_starts[-1] - 1, length(bib_lines))
entries <- mapply(function(start, end) paste(bib_lines[start:end], collapse = "\n"), entry_starts, entry_ends, SIMPLIFY = FALSE)

keys <- sapply(entries, function(entry) str_match(entry, "@\\w+\\{([^,]+),")[[2]])
titles <- sapply(entries, function(entry) str_match(entry, "(?i)title\\s*=\\s*[{\"]([^\"}]+)[\"}]")[[2]])

duplicated_keys <- keys[duplicated(keys)]
if (length(duplicated_keys) > 0) {
  warning_text <- glue("### ⚠️ Cảnh báo: Có {length(duplicated_keys)} key bị trùng lặp!\n\n",
                       "- Các key trùng: `{paste(unique(duplicated_keys), collapse = '`, `')}`\n")
  cat(warning_text)
}

entries_sorted <- entries[order(tolower(titles))]
cat("### 📚 TẤT CẢ CÁC MỤC TRONG FILE `.bib` (sắp theo tiêu đề - TITLE)\n\n")
cat("```bibtex\n")
cat(paste(entries_sorted, collapse = "\n\n"))
cat("\n```")
```
