---
title: "Sstt_2 Dtcs gh gd QT 2025 v2”
author: "Do Thanh Liem”
output: html_document

---
# Report Title
Bảng báo cáo này tạo bởi Henry Do phiên bản SequoAI : `r Sys.time()` \## Library

```{r}
library(pacman)
pacman:: p_load(haven, tidyverse,labelled, ggplot2, gt,flextable, table1, ggdist,ggpubr, ggstatsplot, kableExtra,officer, lubridate, glue)

```

```{r}
#| label: Dữ liệu thu thập bằng SPSS 20
df <- haven:: read_sav("sstt304_28_03_24.sav", encoding = "latin1")
```

```{r}

#| label: Chọn bộ Test VnCo mới, và phân loại Sa sút trí tuệ theo tiêu chuẩn của MMSE 

df <- df %>%
  dplyr::filter(new.old.tests != 1) %>%
  drop_na(mmse.new)

```

## Hàm p

```{r}
#| label: hàm tạo giá trị p 
#| include: false


pvalue <- function(x, ...) {
  # Construct vectors of data y, and groups (strata) g
  y <- unlist(x)
  g <- factor(rep(1:length(x), times=sapply(x, length)))
  if (is.numeric(y)) {
    # For numeric variables, perform a standard 2-sample t-test
    p <- t.test(y ~ g)$p.value
  } else {
    # For categorical variables, perform a chi-squared test of independence
    p <- chisq.test(table(y, g))$p.value
  }
  # Format the p-value, using an HTML entity for the less-than sign.
  # The initial empty string places the output on the line below the variable label.
  c("", sub("<", "&lt;", format.pval(p, digits=3, eps=0.001)))
}


```

## Làm sạch dữ liệu (mutate, label)

```{r}
#| label: Tuoi va nhom tuoi
df <- df %>% mutate(year.visit=format(df$date.visit, format = "%Y")) %>% filter(!is.na(year.visit)) %>% mutate(age = as.numeric(year.visit) - year.born)%>% {var_label(.$age) = "Tuổi"; .} %>% filter(age>=40)%>% 
  mutate(age.group=cut(age, breaks=c(-Inf,65, 70, 75, 80, Inf), labels=c("40-65","66-70", "71-75","76-80","> 80")))%>% {var_label(.$age.group) <- "Nhóm tuổi"; .}
```

## Báo cáo tiến độ lấy mẫu

```{r}

 df <- df %>% mutate (month.year = format(as.Date(date.visit), "%Y-%m"), year = format(as.Date(date.visit), "%Y") )


```

# Tiến độ.

```{r}
tien_do_nam_gp <- ggplot(df %>% count(year) %>%  mutate(percentage = (n / sum(n)) * 100), aes(x = year, y = n, fill = factor(year))) +  geom_col() +  geom_text(aes(label = paste0(n, " (", round(percentage, 1), "%)")),       vjust = -0.5, size = 5) +  labs(    x = "Year", y = "Count") +   theme(legend.position = "none",       # Remove legend
        panel.background = element_blank(),  # Remove panel background
        plot.background = element_blank(),   # Remove plot background
        panel.grid = element_blank()) 

tien_do_nam_gp 
```

# Tiến độ 2024 tháng

```{r}
tien_do_2024_thang_gp <- ggplot(
  df %>% 
    filter(year == "2024") %>%  
    count(month.year) %>%  
    mutate(percentage = (n / sum(n)) * 100), 
  aes(x = month.year, y = n, fill = factor(month.year))
) +  
  geom_col() +  
  geom_text(aes(label = paste0(n, " (", round(percentage, 1), "%)")), 
            vjust = -0.5, size = 5) +  
  labs(x = "Year", y = "Count") +   
  theme(
    legend.position = "none",      
    panel.background = element_blank(),  
    plot.background = element_blank(),   
    panel.grid = element_blank()         
  )


tien_do_2024_thang_gp 
```

```{r}
#| label: Giới tính
#df$gender     <- factor(df$ gender, levels= c(1,2), labels=c("Male", "Female"))

df <- df %>% mutate(gender  = factor(gender, levels= c(1,2), labels=c("Nam giới", "Nữ giới"))) %>% {var_label(.$gender) <- "Giới tính"; .}

```

## Phân độ MMSE

```{r}
df <- df %>% mutate(mmse.group=cut(mmse.new, breaks=c(-Inf,9, 18, 24,27,Inf), labels=c("SSTT nặng", "Trung bình","Nhẹ", "Suy giảm nhận thức chủ quan", "Bình thường"))) %>% {var_label(.$mmse.group)="Phân độ bệnh theo MMSE"; .}

```

```{r}


df$group     <- factor(df$ group, levels= c(1,2), labels=c("MCI", "Dementia"))
df$TMT.A.comp     <- factor(df$ TMT.A.comp, levels= c(0, 1, 2), labels=c("Unable to do", "Uncomplete", "complete"))
df$TMT.B.comp     <- factor(df$ TMT.B.comp, levels= c(0, 1, 2), labels=c("Unable to do", "Uncomplete", "complete"))


```

# Đặc điểm bệnh nhân

## Bảng giới tính

```{r}
#| label: Bảng giới tính
gioi_tinh_tab <- table1(~gender,data=df, 
       caption = "Bảng 02: Biễu diễn giới tính")
gioi_tinh_tab
```

```{r}
#| label: Trình độ học vấn


df <- df %>% mutate(edu.level  = factor(edu.level, levels= c(1,2,3,4,5), labels=c("Tiểu học", "Trung học cơ sở","Trung học phổ thông","Đại học","Non-defined"))) %>% {var_label(.$edu.level) <- "Trình độ học vấn "; .}

df <- df %>%
  mutate(edu.level2 = fct_recode(edu.level, 
"Trung học" = "Trung học cơ sở", 
"Trung học" = "Trung học phổ thông",
"Cao đẳng, đại học" = "Đại học"))%>%
  mutate(edu.level2 = na_if(edu.level2, "Non-defined"))


```

## Biểu đồ giới tính

```{r}
gioi_tinh_gp <- ggdonutchart(df %>% select(gender) %>% count(gender) %>% slice(1:2) , "n", label = "gender",
             color = "white",fill = "gender"
 ) +
  geom_text(aes(label = scales::percent(n/sum(n))),
            position = position_stack(vjust = 0.5), size = 5)+
  guides(fill=guide_legend(title="Giới tính"))+
  scale_fill_discrete(labels=c("Nam","Nữ")) +
    theme(
    legend.position = "none",      
    panel.background = element_blank(),  
    plot.background = element_blank(),   
    panel.grid = element_blank()         
  )

gioi_tinh_gp

```

## Bảng trình độ học vấn

```{r}

table1(~edu.level + edu.level2,data=df)


```

## Biểu đồ trình độ học vấn.

```{r}

ggplot(df %>% select(edu.level2) %>% count(edu.level2) %>% slice(1:3) %>%  mutate(pct = n/sum(n)) %>% mutate (edu.level2 = fct_reorder(edu.level2, n, .desc = T)), aes(edu.level2, n, fill = edu.level2))+
    scale_fill_brewer(palette = "Set1")+
  geom_bar(stat = "identity")+
  geom_text(aes(label = paste0(sprintf("%1.1f", pct*100), "%")), position = position_stack(vjust = 0.5))+
  xlab("Trình độ học vấn")+ ylab("Tần số")+
  theme(axis.text.x = element_text(angle = 45, hjust = 1)) +
  theme(legend.position = "none")



```

```{r}
table1(~mmse.new+mmse.group,data=df)
```

# Biểu đồ phân bố theo tuổi

```{r}
ggplot(df,aes(x=gender, y=age, fill=gender)) + 
  ## add half-violin from {ggdist} package
  ggdist::stat_halfeye(
    ## custom bandwidth
    adjust = .3, 
    ## adjust height
    width = .6, 
    ## dich bieu do may
    justification = -.25, 
    ## remove slab interval
    .width = 0, 
    point_colour = NA
  ) + 
  geom_boxplot(
    width = .18, 
    ## remove outliers
    outlier.color = NA ## `outlier.shape = NA` works as well
  ) +
  ## add dot plots from {ggdist} package
  ggdist::stat_dots(
    ## orientation to the left
    side = "left", 
    ## move geom to the left
    justification = 1.1, 
    ## adjust grouping (binning) of observations 
    binwidth = .75,
    alpha = 0.5
  ) + 
  ## remove white space on the left
  coord_cartesian(xlim = c(1.2, NA))+
  theme(legend.position = "none")+
  stat_summary(fun.y=mean, geom="point", shape=20, size=3, color="purple", position = position_dodge2(width = 0.75, preserve = "single")) +
  geom_text(x= 2.5, y= 30, label = "t-test, p > 0.05") +
  scale_x_discrete(labels = c('Nam','Nữ'))+
  xlab(" Giới tính") + 
  ylab("Tuổi (năm)")
```

# Phân độ SSTT theo MMSE

```{r}
tuoi_gp <- ggplot(df, aes(mmse.group, fill=mmse.group)) +    geom_bar()+  geom_text(aes(label = scales::percent(round((..count..)/sum(..count..),2)),             y= ((..count..)/sum(..count..))), stat="count",         vjust = -.75)+   theme(legend.position = "none")+   theme(axis.title.x=element_blank())+   scale_x_discrete(labels = c('SSTT Nặng','SSTT Trung bình', 'SSTT Nhẹ','Có thể MCI','SCI-Bình thường'))+   xlab("Phân độ SSTT theo thang điểm MMSE")+   ylab("Số lượng (n)") 
tuoi_gp
```

# Mối quan hệ giữa giới tính và điểm MMSE

```{r}
df %>% ggplot(aes(age, mmse.new, fill=gender))+geom_point(aes(col=gender))+theme(legend.position = "right")+
   geom_smooth(aes(x = age, y = mmse.new, group=gender, fill = gender), se = TRUE, method='lm')+
  scale_fill_discrete(name="Giới tính",
                         breaks=c("Male", "Female"),
                         labels=c("Nam", "Nữ"))+

  xlab("Tuổi")+
  ylab("Điểm MMSE")
```

# So sánh các test chuyên biệt giữa SSTT và MCI

```{r}
df_di <- df %>% filter(mmse.new <=27) %>% mutate(mmse.dia = cut(mmse.new, breaks = c(-Inf, 24, +Inf), labels = c("Sa sút trí tuệ", "Suy giảm nhận thức nhẹ")) )

table1(~Im.recall1+de.recall1+de.reg1+de.reg1+TMT.A.time+TMT.B.time+DS.forward1+DS.backrward1+animal.test1+clock.drawing1|mmse.dia, topclass = "Rtable1-zebra", extra.col = list("P-value" = pvalue), overall = F,data=df_di)
```

## Tạo slide báo cáo

```{r}
my_pres  <- read_pptx("template.pptx") 

myftr <- "Bệnh viện 30-4"
```

### Kiểm tra layout

```{r}
layout_summary(my_pres)

glimpse(layout_summary(my_pres))
# Inspect layout structure
knitr::kable(layout_summary(my_pres))

# Inspect properties of a specific layout
knitr::kable(layout_properties(my_pres, layout = "Title and Content", master = "Office Theme"))


```

### Slide tiêu đề

```{r}
# Tạo slide tiêu đề
# Add title slide
my_pres <- add_slide(my_pres, layout = "Title Slide", master = "Office Theme")

# Add title and subtitle
my_pres <- ph_with(my_pres, value = "Hiệu quả chẩn đoán và điều trị bộ test thần kinh nhận thức",
                   location = ph_location_type(type = "ctrTitle"))
my_pres <- ph_with(my_pres, value = "BS.CK2. Đỗ Thanh Liêm - Đơn vị trí nhớ và sa sút trí tuệ BV 30-4", 
                   location = ph_location_type(type = "subTitle"))

# Add footer
my_pres <- ph_with(my_pres, value = "ĐV chủ trì: Khoa Tâm thần kinh", location = ph_location_type(type = "ftr"))
# Add footer with date
my_pres <- ph_with(my_pres, value = format(Sys.Date(), "%d/%m/%Y"), location = ph_location_type(type = "dt"))
# Add infor to footer

my_pres <- ph_with(my_pres, value = "Đề tài cấp cơ sở", location = ph_location_type(type = "sldNum"))
```

## Slide nội dung

```{r}
ul <- unordered_list(
  level_list = c(1, 1, 1,1 ),
  str_list = c("Đặt vấn đề", "Đối tượng và phương pháp nghiên cứu", "Kết quả - Bàn luận", "Kết luận"),
  style = fp_text(color = "black", font.size = 0) )


my_pres  <- add_slide(my_pres , layout = "Title and Content", master = "Office Theme")

my_pres <- ph_with(my_pres, value = "Nội dung trình bày", location = ph_location_type(type = "title"))
my_pres <- ph_with(x = my_pres, value = ul, 
               location = ph_location_type(type = "body") )


```

## Slide nội dung

```{r}
ul <- unordered_list(
  level_list = c(1, 2,  1, 2, 2),
  str_list = c("Câu hỏi nghiên cứu", "Giá trí chẩn đoán và điều trị bộ test là gì?", "Mục tiêu", "Nghiên cứu mối tương quan của thang điểm MMSE với các test thần kinh nhận thức khác trong bộ Test thần kinh nhận thức tại Bệnh viện 30-4.", "Đánh giá hiệu quả ứng dụng của bộ Test thần kinh nhận thức trong chẩn đoán và điều trị Sa sút trí tuệ tại Bệnh viện 30-4"),
  style = fp_text(color = "black", font.size = 0) )


my_pres  <- add_slide(my_pres , layout = "Title and Content", master = "Office Theme")

my_pres <- ph_with(my_pres, value = "Câu hỏi NC, mục tiêu", location = ph_location_type(type = "title"))
my_pres <- ph_with(x = my_pres, value = ul, 
               location = ph_location_type(type = "body") )


```

### Đặt vấn đề

```{r}
# add slide
my_pres  <- add_slide(my_pres , layout = "Title and Content", master = "Office Theme")
# add title of slide
my_pres <- ph_with(my_pres, value = "Đặt vấn đề", location = ph_location_type(type = "title"))
# add body of slide
my_pres <- ph_with(my_pres, value = c("SSTT là một bệnh lý của não bộ, gây ra suy giảm chức năng nhận thức, hành vi và hoạt động sống của bệnh nhân.",
  "Từ năm 2019 đến nay, Đơn vị Trí nhớ và Sa sút trí tuệ Bệnh viện 30-4 đã sử dụng bộ trắc nghiệm  đánh giá chức năng thần kinh nhận thức Việt Nam (VnCA)",
  "Phát hiện, đánh giá đúng mức những thay đổi sớm nhất về hành vi và nhận thức của bệnh nhân giúp các nhà lâm sàng chẩn đoán sớm, tối ưu hóa chiến lược điều trị, góp phần giảm thiểu gánh nặng bệnh tật do SSTT gây ra"), location = ph_location_type(type = "body"))


```

## Slide đối tượng và phương pháp nghiên cứu

```{r}
ul <- unordered_list(
  level_list = c(1, 2,  1, 2, 2,2, 1, 2, 2, 2),
  str_list = c("Thiết kế ngiên cứu", "Mô tả cắt ngang", "Tiêu chuẩn chọn", "Bệnh nhân đến khám tại Đơn vị trí nhớ và SSTT ", "Từ 40 tuổi trở lên", "Có than phiền về trí nhớ hoặc nhận thức","Tiêu chuẩn loại trừ", "Không hợp tác", "Bệnh nhân đang bị mê sảng, lú lẫn cấp", "Suy giảm nhận thức không do nguyên nhân tâm thần kinh khác" ),
  style = fp_text(color = "black", font.size = 0) )


my_pres  <- add_slide(my_pres , layout = "Title and Content", master = "Office Theme")

my_pres <- ph_with(my_pres, value = "Đối tượng và phương pháp nghiên cúu", location = ph_location_type(type = "title"))
my_pres <- ph_with(x = my_pres, value = ul, 
               location = ph_location_type(type = "body") )


```

## Slides Tiến độ lấy mẫu

```{r}
my_pres  <- add_slide(my_pres , layout = "Title and Content", master = "Office Theme")


my_pres <- ph_with(my_pres, value = "Tiến độ lấy mẫu", location = ph_location_type(type = "title"))

emp <- as.data.frame(df %>% count(year) %>%  mutate(percentage = round((n / sum(n)) * 100),  1))




loc <- ph_location(
  left=1.5,
  top = 1.5,
  width = 10,
  height = 4,
  rotation = 0,
  bg="#333333"
)

my_pres  <- ph_with(my_pres , emp, location = loc)

```

## Add more slide

```{r}
# add slide
my_pres  <- add_slide(my_pres , layout = "Title and Content", master = "Office Theme")
# add title of slide
my_pres <- ph_with(my_pres, value = "Current study", location = ph_location_type(type = "title"))
# add body of slide
my_pres <- ph_with(my_pres, value = c("The present study found that there are factors relating to the caregiver and to the person with dementia that affect how resilient a dementia caregiver may be.", "It is apparent that caregiver resilience is not solely due to the personal assets and resources of the caregiver but may also be affected by the level of dependence of the person with dementia.",  "Findings suggest that caregivers with high levels of neuroticism and low subjective caregiver competence"), location = ph_location_type(type = "body"))
```

# add ggplot

```{r}


my_pres  <- add_slide(my_pres , layout = "Title and Content", master = "Office Theme")


my_pres <- ph_with(my_pres, value = "cho ggplot vô body", location = ph_location_type(type = "title"))

  
my_pres <- ph_with(x = my_pres, tien_do_2024_thang_gp, 
   location = ph_location_type(type = "body") )

```

# add table @schroeder_neuropsychological_2019

```{r}
my_pres <- add_slide(my_pres, layout = "Title and Content", master = "Office Theme") #them slides
my_pres <- ph_with(my_pres, value = "Đặc điểm giới tính -giữa ", location = ph_location_type(type = "title")) #them title

# summary bang
gender_summary <- df %>%
  group_by(gender) %>%
  summarise(
    Count = n(),
    Percentage = round((n() / nrow(df)) * 100, 1)
  ) %>%
  ungroup()

# Create and format the flextable
ft <- flextable(gender_summary) %>%
  set_header_labels(gender = "Giới tính", Count = "n", Percentage = "%")  %>%
  fontsize(size = 18, part = "header") %>% bold(bold = TRUE, part = "header") %>% bg( bg = "#D3D3D3", part = "header") %>%
  fontsize(size = 18, part = "body") %>%   autofit()

ft <- width(ft, width = 5, unit = "cm")

# Get slide dimensions in inches
slide_dims <- slide_size(my_pres)
slide_width <- slide_dims$width
slide_height <- slide_dims$height

# Get flextable dimensions
table_dims <- dim(ft)
table_width <- sum(table_dims$widths)
table_height <- sum(table_dims$heights)

# Calculate positions to center the table
left_pos <- (slide_width - table_width) / 2
top_pos <- (slide_height - table_height) / 2


# Add the flextable to the slide at the calculated position
my_pres <- ph_with(my_pres, value = ft, location = ph_location(left = left_pos, top = top_pos))



```

# Thêm bảng 2 nội dung

```{r}
#| echo: true
my_pres <- add_slide(my_pres, layout = "Two Content", master = "Office Theme") #them slides
my_pres <- ph_with(my_pres, value = "Đặc điểm giới tính (Bản và biểu đồ) ", location = ph_location_type(type = "title")) #them title

# summary bang
gender_summary <- df %>%
  group_by(gender) %>%
  summarise(
    Count = n(),
    Percentage = round((n() / nrow(df)) * 100, 1)
  ) %>%
  ungroup()

# Create and format the flextable
ft <- flextable(gender_summary) %>%
  set_header_labels(gender = "Giới tính", Count = "n", Percentage = "%")  %>%
  fontsize(size = 16, part = "header") %>% bold(bold = TRUE, part = "header") %>% bg( bg = "#D3D3D3", part = "header") %>%
  fontsize(size = 16, part = "body") %>%   autofit()

ft <- width(ft, width = 3, unit = "cm")

# Dat bieu do ben phai
my_pres <- ph_with( my_pres,  value = gioi_tinh_gp
,   location = ph_location_label(ph_label = "Content Placeholder 3"))


# Dat bang ben T

my_pres <- ph_with( my_pres,  value = ft,   location = ph_location_label(ph_label = "Content Placeholder 2"))




```

## bảng 2

```{r}


my_pres  <- add_slide(my_pres , layout = "Title and Content", master = "Office Theme")

 
my_pres <- ph_with(my_pres, value = "Thêm bảng nữa", location = ph_location_type(type = "title"))

ft <- flextable(head(mtcars))
ft <- set_table_properties(ft, width = 1, layout = "autofit")

my_pres <- ph_with(x = my_pres, ft, location = ph_location_type(type = "body")  )

```

# Export to pptx file

```{r}
print(my_pres , "dtcs_sstt_quarto.pptx")
```

# Tạo file words báo cáo

```{r}
rd <- read_docx() %>% 
  body_add_docx(src = "00_bia_bsLiem.docx") %>% 

  body_add_break()
# Get current date and time
current_day <- lubridate::now() %>% format('%d/%m/%Y')
current_time <- lubridate::now() %>% format('%H:%M')

prop_red_text <- fp_text(
    color = "red",
    font.size = 16,
    bold = TRUE
)
# Create the formatted text for the report as a single string

text_creation_time <- ftext(
  glue::glue(
    'Báo cáo được tạo ra vào {current_time} ngày {current_day} bởi TEAM YHCT.',
  ),
  prop = prop_red_text
)
# Create the ftext object for formatted text
#par_creation_time <- fpar(text_creation_time)

par_creation_time <- fpar(
  text = text_creation_time,

  fp_p = fp_par(
    text.align = "right",
    border.top = fp_border(
      width = 2,
      color = "red"
    )
  )
)


rd <- rd %>%
  body_add_fpar(par_creation_time) %>%

body_add_break()
  
  rd <- rd %>%  
  body_add_par("MỤC LỤC", style = "centered") %>% 
  body_add_toc(level = 2) %>% 
  body_add_par("Table of figures", style = "heading 1") %>% 
  body_add_toc(style = "Image Caption") %>% 
  body_add_par("Table of tables", style = "heading 1") %>% 
  body_add_toc(style = "Table Caption") %>% 
  body_add_break()  
  

  rd <- rd %>%
    body_add_par(value = "BÁO CÁO TÓM TẮT NGHIÊU CỨU", style = "centered") %>%
    body_add_par(value = "BS.CK2 Đỗ Thanh Liêm", style = "Normal") %>%

    
  
  body_add_par(value = "Tổng quan về suy giảm nhận thức và bệnh sa sút trí tuệ, vai trò của test thần kinh nhận thức.", style = "heading 1") %>% 
  body_add_par(value = "Vai trò của phân tích test thần kinh nhận thức.", style = "heading 2") %>% 
  body_add_par(value = "Các nghiên cứu trong nước liên quan ", style = "heading 3") %>% 
  
  body_add_par(value = "Báo cáo tiến độ ", style = "heading 3") %>%  
  body_add_par(value = "Báo cáo tiến độ theo năm", style = "Normal") %>% 
  
  body_add_gg(value = tien_do_nam_gp , style = "centered") %>%
  body_add_par(value = "Báo cáo tiến độ tháng năm 2024", style = "Normal") %>% 
   
  body_add_gg(value = tien_do_2024_thang_gp , style = "centered") %>%
  body_add_par(value = "Đặc điểm giới tính ", style = "heading 3") 
  


# Create the flextable
ft <- flextable(gender_summary) %>%
  set_header_labels(gender = "Giới tính", Count = "n", Percentage = "%") %>%
  set_table_properties(layout = "autofit") %>%
  autofit() %>%
  width(j = 1:3, width = 5, unit = "cm")  

rd <- rd %>% body_add_flextable(value = ft)

  
  rd %>% body_add_gg(value = gioi_tinh_gp , style = "centered") %>%
    
    # Thêm thuyết minh đề tài 
  body_add_par(value = "Thuyết minh đề tài", style = "heading 1") %>% 
    body_add_docx(src = "thuyet_minh.docx") %>%
    
  # Thêm li lich khoa học
    body_add_par(value = "Lý lịch khoa học", style = "heading 1") %>% 
    body_add_docx(src = "llkh.docx") %>%
  print(target = "sstt_dtcs_2025.docx")
```
