---
title: "Sstt_2"
author: "Do Thanh Liem"
format: html
editor: visual
---

## Library

```{r}
#| include: false
library(lubridate)
current_datetime <- now()
formatted_datetime <- format(current_datetime, "vào lúc :%H:%M ngày %d tháng %m nam %Y ")

```

T???o b???i SSTT team vào `r formatted_datetime`

```{r}
library(pacman)
pacman:: p_load(haven, tidyverse,labelled, ggplot2, gt,flextable, table1, ggdist,ggpubr, ggstatsplot, kableExtra,officer, lubridate, glue)

```

```{r}
#| label: D??? li???u thu th???p b???ng SPSS 20
df <- haven:: read_sav("sstt304_28_03_24.sav", encoding = "latin1")
```

```{r}

#| label: Ch???n b??? Test VnCo m???i, và phân lo???i Sa sút trí tu??? theo tiêu chu???n c???a MMSE 

df <- df %>%
  dplyr::filter(new.old.tests != 1) %>%
  drop_na(mmse.new)

```

## Hàm p

```{r}
#| label: hàm t???o giá tr??? p 
#| include: false


pvalue <- function(x, ...) {
  # Construct vectors of data y, and groups (strata) g
  y <- unlist(x)
  g <- factor(rep(1:length(x), times=sapply(x, length)))
  if (is.numeric(y)) {
    # For numeric variables, perform a standard 2-sample t-test
    p <- t.test(y ~ g)$p.value
  } else {
    # For categorical variables, perform a chi-squared test of independence
    p <- chisq.test(table(y, g))$p.value
  }
  # Format the p-value, using an HTML entity for the less-than sign.
  # The initial empty string places the output on the line below the variable label.
  c("", sub("<", "&lt;", format.pval(p, digits=3, eps=0.001)))
}


```

## Làm s???ch d??? li???u (mutate, label)

```{r}
#| label: Tuoi va nhom tuoi
df <- df %>% mutate(year.visit=format(df$date.visit, format = "%Y")) %>% filter(!is.na(year.visit)) %>% mutate(age = as.numeric(year.visit) - year.born)%>% {var_label(.$age) = "Tu???i"; .} %>% filter(age>=40)%>% 
  mutate(age.group=cut(age, breaks=c(-Inf,65, 70, 75, 80, Inf), labels=c("40-65","66-70", "71-75","76-80","> 80")))%>% {var_label(.$age.group) <- "Nhóm tu???i"; .}
```

## Báo cáo ti???n d??? l???y m???u

```{r}

 df <- df %>% mutate (month.year = format(as.Date(date.visit), "%Y-%m"), year = format(as.Date(date.visit), "%Y") )


```

# Ti???n d???.

```{r}
tien_do_nam_gp <- ggplot(df %>% count(year) %>%  mutate(percentage = (n / sum(n)) * 100), aes(x = year, y = n, fill = factor(year))) +  geom_col() +  geom_text(aes(label = paste0(n, " (", round(percentage, 1), "%)")),       vjust = -0.5, size = 5) +  labs(    x = "Year", y = "Count") +   theme(legend.position = "none",       # Remove legend
        panel.background = element_blank(),  # Remove panel background
        plot.background = element_blank(),   # Remove plot background
        panel.grid = element_blank()) 

tien_do_nam_gp 
```

# Ti???n d??? 2024 tháng

```{r}
tien_do_2024_thang_gp <- ggplot(
  df %>% 
    filter(year == "2024") %>%  
    count(month.year) %>%  
    mutate(percentage = (n / sum(n)) * 100), 
  aes(x = month.year, y = n, fill = factor(month.year))
) +  
  geom_col() +  
  geom_text(aes(label = paste0(n, " (", round(percentage, 1), "%)")), 
            vjust = -0.5, size = 5) +  
  labs(x = "Year", y = "Count") +   
  theme(
    legend.position = "none",      
    panel.background = element_blank(),  
    plot.background = element_blank(),   
    panel.grid = element_blank()         
  )


save(tien_do_2024_thang_gp, file = "tien_do_2024_thang_gp.RData")

tien_do_2024_thang_gp 
```

```{r}
#| label: Gi???i tính
#df$gender     <- factor(df$ gender, levels= c(1,2), labels=c("Male", "Female"))

df <- df %>% mutate(gender  = factor(gender, levels= c(1,2), labels=c("Nam gi???i", "N??? gi???i"))) %>% {var_label(.$gender) <- "Gi???i tính"; .}

```

## Phân d??? MMSE

```{r}
df <- df %>% mutate(mmse.group=cut(mmse.new, breaks=c(-Inf,9, 18, 24,27,Inf), labels=c("SSTT n???ng", "Trung bình","Nh???", "Suy gi???m nh???n th???c ch??? quan", "Bình thu???ng"))) %>% {var_label(.$mmse.group)="Phân d??? b???nh theo MMSE"; .}

```

```{r}


df$group     <- factor(df$ group, levels= c(1,2), labels=c("MCI", "Dementia"))
df$TMT.A.comp     <- factor(df$ TMT.A.comp, levels= c(0, 1, 2), labels=c("Unable to do", "Uncomplete", "complete"))
df$TMT.B.comp     <- factor(df$ TMT.B.comp, levels= c(0, 1, 2), labels=c("Unable to do", "Uncomplete", "complete"))


```

# D???c di???m b???nh nhân

## B???ng gi???i tính

```{r}
#| label: B???ng gi???i tính
gioi_tinh_tab <- table1(~gender,data=df, 
       caption = "B???ng 02: Bi???u di???n gi???i tính")
gioi_tinh_tab
```

```{r}
#| label: Trình d??? h???c v???n


df <- df %>% mutate(edu.level  = factor(edu.level, levels= c(1,2,3,4,5), labels=c("Ti???u h???c", "Trung h???c co s???","Trung h???c ph??? thông","D???i h???c","Non-defined"))) %>% {var_label(.$edu.level) <- "Trình d??? h???c v???n "; .}

df <- df %>%
  mutate(edu.level2 = fct_recode(edu.level, 
"Trung h???c" = "Trung h???c co s???", 
"Trung h???c" = "Trung h???c ph??? thông",
"Cao d???ng, d???i h???c" = "D???i h???c"))%>%
  mutate(edu.level2 = na_if(edu.level2, "Non-defined"))


```

## Bi???u d??? gi???i tính

```{r}
gioi_tinh_gp <- ggdonutchart(df %>% select(gender) %>% count(gender) %>% slice(1:2) , "n", label = "gender",
             color = "white",fill = "gender"
 ) +
  geom_text(aes(label = scales::percent(n/sum(n))),
            position = position_stack(vjust = 0.5), size = 5)+
  guides(fill=guide_legend(title="Gi???i tính"))+
  scale_fill_discrete(labels=c("Nam","N???")) +
    theme(
    legend.position = "none",      
    panel.background = element_blank(),  
    plot.background = element_blank(),   
    panel.grid = element_blank()         
  )

gioi_tinh_gp

```

## B???ng trình d??? h???c v???n

```{r}

table1(~edu.level + edu.level2,data=df)


```

## Bi???u d??? trình d??? h???c v???n.

```{r}

ggplot(df %>% select(edu.level2) %>% count(edu.level2) %>% slice(1:3) %>%  mutate(pct = n/sum(n)) %>% mutate (edu.level2 = fct_reorder(edu.level2, n, .desc = T)), aes(edu.level2, n, fill = edu.level2))+
    scale_fill_brewer(palette = "Set1")+
  geom_bar(stat = "identity")+
  geom_text(aes(label = paste0(sprintf("%1.1f", pct*100), "%")), position = position_stack(vjust = 0.5))+
  xlab("Trình d??? h???c v???n")+ ylab("T???n s???")+
  theme(axis.text.x = element_text(angle = 45, hjust = 1)) +
  theme(legend.position = "none")



```

```{r}
table1(~mmse.new+mmse.group,data=df)
```

# Bi???u d??? phân b??? theo tu???i

```{r}
ggplot(df,aes(x=gender, y=age, fill=gender)) + 
  ## add half-violin from {ggdist} package
  ggdist::stat_halfeye(
    ## custom bandwidth
    adjust = .3, 
    ## adjust height
    width = .6, 
    ## dich bieu do may
    justification = -.25, 
    ## remove slab interval
    .width = 0, 
    point_colour = NA
  ) + 
  geom_boxplot(
    width = .18, 
    ## remove outliers
    outlier.color = NA ## `outlier.shape = NA` works as well
  ) +
  ## add dot plots from {ggdist} package
  ggdist::stat_dots(
    ## orientation to the left
    side = "left", 
    ## move geom to the left
    justification = 1.1, 
    ## adjust grouping (binning) of observations 
    binwidth = .75,
    alpha = 0.5
  ) + 
  ## remove white space on the left
  coord_cartesian(xlim = c(1.2, NA))+
  theme(legend.position = "none")+
  stat_summary(fun.y=mean, geom="point", shape=20, size=3, color="purple", position = position_dodge2(width = 0.75, preserve = "single")) +
  geom_text(x= 2.5, y= 30, label = "t-test, p > 0.05") +
  scale_x_discrete(labels = c('Nam','N???'))+
  xlab(" Gi???i tính") + 
  ylab("Tu???i (nam)")
```

# Phân d??? SSTT theo MMSE

```{r}
tuoi_gp <- ggplot(df, aes(mmse.group, fill=mmse.group)) +    geom_bar()+  geom_text(aes(label = scales::percent(round((..count..)/sum(..count..),2)),             y= ((..count..)/sum(..count..))), stat="count",         vjust = -.75)+   theme(legend.position = "none")+   theme(axis.title.x=element_blank())+   scale_x_discrete(labels = c('SSTT N???ng','SSTT Trung bình', 'SSTT Nh???','Có th??? MCI','SCI-Bình thu???ng'))+   xlab("Phân d??? SSTT theo thang di???m MMSE")+   ylab("S??? lu???ng (n)") 
tuoi_gp
```

# M???i quan h??? gi???a gi???i tính và di???m MMSE

```{r}
df %>% ggplot(aes(age, mmse.new, fill=gender))+geom_point(aes(col=gender))+theme(legend.position = "right")+
   geom_smooth(aes(x = age, y = mmse.new, group=gender, fill = gender), se = TRUE, method='lm')+
  scale_fill_discrete(name="Gi???i tính",
                         breaks=c("Male", "Female"),
                         labels=c("Nam", "N???"))+

  xlab("Tu???i")+
  ylab("Di???m MMSE")
```

# So sánh các test chuyên bi???t gi???a SSTT và MCI

```{r}
df_di <- df %>% filter(mmse.new <=27) %>% mutate(mmse.dia = cut(mmse.new, breaks = c(-Inf, 24, +Inf), labels = c("Sa sút trí tu???", "Suy gi???m nh???n th???c nh???")) )

table1(~Im.recall1+de.recall1+de.reg1+de.reg1+TMT.A.time+TMT.B.time+DS.forward1+DS.backrward1+animal.test1+clock.drawing1|mmse.dia, topclass = "Rtable1-zebra", extra.col = list("P-value" = pvalue), overall = F,data=df_di)
```

## T???o slide báo cáo

```{r}
my_pres  <- read_pptx("template.pptx") 

myftr <- "B???nh vi???n 30-4"
```

### Ki???m tra layout

```{r}
layout_summary(my_pres)

glimpse(layout_summary(my_pres))
# Inspect layout structure
knitr::kable(layout_summary(my_pres))

# Inspect properties of a specific layout
knitr::kable(layout_properties(my_pres, layout = "Title and Content", master = "Office Theme"))


```

### Slide tiêu d???

```{r}
# T???o slide tiêu d???
# Add title slide
my_pres <- add_slide(my_pres, layout = "Title Slide", master = "Office Theme")

# Add title and subtitle
my_pres <- ph_with(my_pres, value = "Hi???u qu??? ch???n doán và di???u tr??? b??? test th???n kinh nh???n th???c",
                   location = ph_location_type(type = "ctrTitle"))
my_pres <- ph_with(my_pres, value = "BS.CK2. D??? Thanh Liêm - Don v??? trí nh??? và sa sút trí tu??? BV 30-4", 
                   location = ph_location_type(type = "subTitle"))

# Add footer
my_pres <- ph_with(my_pres, value = "DV ch??? trì: Khoa Tâm th???n kinh", location = ph_location_type(type = "ftr"))
# Add footer with date
my_pres <- ph_with(my_pres, value = format(Sys.Date(), "%d/%m/%Y"), location = ph_location_type(type = "dt"))
# Add infor to footer

my_pres <- ph_with(my_pres, value = "D??? tài c???p co s???", location = ph_location_type(type = "sldNum"))
```

## Slide n???i dung

```{r}
ul <- unordered_list(
  level_list = c(1, 1, 1,1 ),
  str_list = c("D???t v???n d???", "D???i tu???ng và phuong pháp nghiên c???u", "K???t qu??? - Bàn lu???n", "K???t lu???n"),
  style = fp_text(color = "black", font.size = 0) )


my_pres  <- add_slide(my_pres , layout = "Title and Content", master = "Office Theme")

my_pres <- ph_with(my_pres, value = "N???i dung trình bày", location = ph_location_type(type = "title"))
my_pres <- ph_with(x = my_pres, value = ul, 
               location = ph_location_type(type = "body") )


```

## Slide n???i dung

```{r}
ul <- unordered_list(
  level_list = c(1, 2,  1, 2, 2),
  str_list = c("Câu h???i nghiên c???u", "Giá trí ch???n doán và di???u tr??? b??? test là gì?", "M???c tiêu", "Nghiên c???u m???i tuong quan c???a thang di???m MMSE v???i các test th???n kinh nh???n th???c khác trong b??? Test th???n kinh nh???n th???c t???i B???nh vi???n 30-4.", "Dánh giá hi???u qu??? ???ng d???ng c???a b??? Test th???n kinh nh???n th???c trong ch???n doán và di???u tr??? Sa sút trí tu??? t???i B???nh vi???n 30-4"),
  style = fp_text(color = "black", font.size = 0) )


my_pres  <- add_slide(my_pres , layout = "Title and Content", master = "Office Theme")

my_pres <- ph_with(my_pres, value = "Câu h???i NC, m???c tiêu", location = ph_location_type(type = "title"))
my_pres <- ph_with(x = my_pres, value = ul, 
               location = ph_location_type(type = "body") )


```

### D???t v???n d???

```{r}
# add slide
my_pres  <- add_slide(my_pres , layout = "Title and Content", master = "Office Theme")
# add title of slide
my_pres <- ph_with(my_pres, value = "D???t v???n d???", location = ph_location_type(type = "title"))
# add body of slide
my_pres <- ph_with(my_pres, value = c("SSTT là m???t b???nh lý c???a não b???, gây ra suy gi???m ch???c nang nh???n th???c, hành vi và ho???t d???ng s???ng c???a b???nh nhân.",
  "T??? nam 2019 d???n nay, Don v??? Trí nh??? và Sa sút trí tu??? B???nh vi???n 30-4 dã s??? d???ng b??? tr???c nghi???m  dánh giá ch???c nang th???n kinh nh???n th???c Vi???t Nam (VnCA)",
  "Phát hi???n, dánh giá dúng m???c nh???ng thay d???i s???m nh???t v??? hành vi và nh???n th???c c???a b???nh nhân giúp các nhà lâm sàng ch???n doán s???m, t???i uu hóa chi???n lu???c di???u tr???, góp ph???n gi???m thi???u gánh n???ng b???nh t???t do SSTT gây ra"), location = ph_location_type(type = "body"))


```

## Slide d???i tu???ng và phuong pháp nghiên c???u

```{r}
ul <- unordered_list(
  level_list = c(1, 2,  1, 2, 2,2, 1, 2, 2, 2),
  str_list = c("Thi???t k??? ngiên c???u", "Mô t??? c???t ngang", "Tiêu chu???n ch???n", "B???nh nhân d???n khám t???i Don v??? trí nh??? và SSTT ", "T??? 40 tu???i tr??? lên", "Có than phi???n v??? trí nh??? ho???c nh???n th???c","Tiêu chu???n lo???i tr???", "Không h???p tác", "B???nh nhân dang b??? mê s???ng, lú l???n c???p", "Suy gi???m nh???n th???c không do nguyên nhân tâm th???n kinh khác" ),
  style = fp_text(color = "black", font.size = 0) )


my_pres  <- add_slide(my_pres , layout = "Title and Content", master = "Office Theme")

my_pres <- ph_with(my_pres, value = "D???i tu???ng và phuong pháp nghiên cúu", location = ph_location_type(type = "title"))
my_pres <- ph_with(x = my_pres, value = ul, 
               location = ph_location_type(type = "body") )


```

## Slides Ti???n d??? l???y m???u

```{r}
my_pres  <- add_slide(my_pres , layout = "Title and Content", master = "Office Theme")


my_pres <- ph_with(my_pres, value = "Ti???n d??? l???y m???u", location = ph_location_type(type = "title"))

emp <- as.data.frame(df %>% count(year) %>%  mutate(percentage = round((n / sum(n)) * 100),  1))




loc <- ph_location(
  left=1.5,
  top = 1.5,
  width = 10,
  height = 4,
  rotation = 0,
  bg="#333333"
)

my_pres  <- ph_with(my_pres , emp, location = loc)

```

## Add more slide

```{r}
# add slide
my_pres  <- add_slide(my_pres , layout = "Title and Content", master = "Office Theme")
# add title of slide
my_pres <- ph_with(my_pres, value = "Current study", location = ph_location_type(type = "title"))
# add body of slide
my_pres <- ph_with(my_pres, value = c("The present study found that there are factors relating to the caregiver and to the person with dementia that affect how resilient a dementia caregiver may be.", "It is apparent that caregiver resilience is not solely due to the personal assets and resources of the caregiver but may also be affected by the level of dependence of the person with dementia.",  "Findings suggest that caregivers with high levels of neuroticism and low subjective caregiver competence"), location = ph_location_type(type = "body"))
```

# add ggplot

```{r}


my_pres  <- add_slide(my_pres , layout = "Title and Content", master = "Office Theme")


my_pres <- ph_with(my_pres, value = "cho ggplot vô body", location = ph_location_type(type = "title"))

  
my_pres <- ph_with(x = my_pres, tien_do_2024_thang_gp, 
   location = ph_location_type(type = "body") )

```

# add table @schroeder_neuropsychological_2019

```{r}
my_pres <- add_slide(my_pres, layout = "Title and Content", master = "Office Theme") #them slides
my_pres <- ph_with(my_pres, value = "D???c di???m gi???i tính -gi???a ", location = ph_location_type(type = "title")) #them title

# summary bang
gender_summary <- df %>%
  group_by(gender) %>%
  summarise(
    Count = n(),
    Percentage = round((n() / nrow(df)) * 100, 1)
  ) %>%
  ungroup()

# Create and format the flextable
ft <- flextable(gender_summary) %>%
  set_header_labels(gender = "Gi???i tính", Count = "n", Percentage = "%")  %>%
  fontsize(size = 18, part = "header") %>% bold(bold = TRUE, part = "header") %>% bg( bg = "#D3D3D3", part = "header") %>%
  fontsize(size = 18, part = "body") %>%   autofit()

ft <- width(ft, width = 5, unit = "cm")

# Get slide dimensions in inches
slide_dims <- slide_size(my_pres)
slide_width <- slide_dims$width
slide_height <- slide_dims$height

# Get flextable dimensions
table_dims <- dim(ft)
table_width <- sum(table_dims$widths)
table_height <- sum(table_dims$heights)

# Calculate positions to center the table
left_pos <- (slide_width - table_width) / 2
top_pos <- (slide_height - table_height) / 2


# Add the flextable to the slide at the calculated position
my_pres <- ph_with(my_pres, value = ft, location = ph_location(left = left_pos, top = top_pos))



```

# Thêm b???ng 2 n???i dung

```{r}
#| echo: true
my_pres <- add_slide(my_pres, layout = "Two Content", master = "Office Theme") #them slides
my_pres <- ph_with(my_pres, value = "D???c di???m gi???i tính (B???n và bi???u d???) ", location = ph_location_type(type = "title")) #them title

# summary bang
gender_summary <- df %>%
  group_by(gender) %>%
  summarise(
    Count = n(),
    Percentage = round((n() / nrow(df)) * 100, 1)
  ) %>%
  ungroup()

# Create and format the flextable
ft <- flextable(gender_summary) %>%
  set_header_labels(gender = "Gi???i tính", Count = "n", Percentage = "%")  %>%
  fontsize(size = 16, part = "header") %>% bold(bold = TRUE, part = "header") %>% bg( bg = "#D3D3D3", part = "header") %>%
  fontsize(size = 16, part = "body") %>%   autofit()

ft <- width(ft, width = 3, unit = "cm")

# Dat bieu do ben phai
my_pres <- ph_with( my_pres,  value = gioi_tinh_gp
,   location = ph_location_label(ph_label = "Content Placeholder 3"))


# Dat bang ben T

my_pres <- ph_with( my_pres,  value = ft,   location = ph_location_label(ph_label = "Content Placeholder 2"))




```

## b???ng 2

```{r}


my_pres  <- add_slide(my_pres , layout = "Title and Content", master = "Office Theme")

 
my_pres <- ph_with(my_pres, value = "Thêm b???ng n???a", location = ph_location_type(type = "title"))

ft <- flextable(head(mtcars))
ft <- set_table_properties(ft, width = 1, layout = "autofit")

my_pres <- ph_with(x = my_pres, ft, location = ph_location_type(type = "body")  )

```

# Export to pptx file

```{r}
print(my_pres , "dtcs_sstt_quarto.pptx")
```

# T???o file words báo cáo

```{r}
rd <- read_docx() %>% 
  body_add_docx(src = "00_bia_bsLiem.docx") %>% 

  body_add_break()
# Get current date and time
current_day <- lubridate::now() %>% format('%d/%m/%Y')
current_time <- lubridate::now() %>% format('%H:%M')

prop_red_text <- fp_text(
    color = "red",
    font.size = 16,
    bold = TRUE
)
# Create the formatted text for the report as a single string

text_creation_time <- ftext(
  glue::glue(
    'Báo cáo du???c t???o ra vào {current_time} ngày {current_day} b???i TEAM YHCT.',
  ),
  prop = prop_red_text
)
# Create the ftext object for formatted text
#par_creation_time <- fpar(text_creation_time)

par_creation_time <- fpar(
  text = text_creation_time,

  fp_p = fp_par(
    text.align = "right",
    border.top = fp_border(
      width = 2,
      color = "blue"
    )
  )
)


rd <- rd %>%
  body_add_fpar(par_creation_time) %>%

body_add_break()
  
  rd <- rd %>%  
  body_add_par("M???C L???C", style = "centered") %>% 
  body_add_toc(level = 2) %>% 
  body_add_par("Table of figures", style = "heading 1") %>% 
  body_add_toc(style = "Image Caption") %>% 
  body_add_par("Table of tables", style = "heading 1") %>% 
  body_add_toc(style = "Table Caption") %>% 
  body_add_break()  
  

  rd <- rd %>%
    body_add_par(value = "BÁO CÁO TÓM T???T NGHIÊU C???U", style = "centered") %>%
    body_add_par(value = "BS.CK2 D??? Thanh Liêm", style = "Normal") %>%

    
  
  body_add_par(value = "T???ng quan v??? suy gi???m nh???n th???c và b???nh sa sút trí tu???, vai trò c???a test th???n kinh nh???n th???c.", style = "heading 1") %>% 
  body_add_par(value = "Vai trò c???a phân tích test th???n kinh nh???n th???c.", style = "heading 2") %>% 
  body_add_par(value = "Các nghiên c???u trong nu???c liên quan ", style = "heading 3") %>% 
  
  body_add_par(value = "Báo cáo ti???n d??? ", style = "heading 3") %>%  
  body_add_par(value = "Báo cáo ti???n d??? theo nam", style = "Normal") %>% 
  
  body_add_gg(value = tien_do_nam_gp , style = "centered") %>%
  body_add_par(value = "Báo cáo ti???n d??? tháng nam 2024", style = "Normal") %>% 
   
  body_add_gg(value = tien_do_2024_thang_gp , style = "centered") %>%
  body_add_par(value = "D???c di???m gi???i tính ", style = "heading 3") 
  


# Create the flextable
ft <- flextable(gender_summary) %>%
  set_header_labels(gender = "Gi???i tính", Count = "n", Percentage = "%") %>%
  set_table_properties(layout = "autofit") %>%
  autofit() %>%
  width(j = 1:3, width = 5, unit = "cm")  

rd <- rd %>% body_add_flextable(value = ft)

  
  rd %>% body_add_gg(value = gioi_tinh_gp , style = "centered") %>%
    
    # Thêm thuy???t minh d??? tài 
  body_add_par(value = "Thuy???t minh d??? tài", style = "heading 1") %>% 
    body_add_docx(src = "thuyet_minh.docx") %>%
    
  # Thêm li lich khoa h???c
    body_add_par(value = "Lý l???ch khoa h???c", style = "heading 1") %>% 
    body_add_docx(src = "llkh.docx") %>%
  print(target = "sstt_dtcs_2025.docx")
```
